臺灣彰化地方法院刑事附帶民事判決     100年度附民字第75號
原      告  吳君杰
被      告  李坤洲
上列被告因100年度易緝字第27號詐欺案件，經原告提起附帶民
事訴訟，請求損害賠償事件，本院於民國100年7月7日言詞辯論
終結，並判決如下：
    主  文
被告應給付原告新臺幣貳拾柒萬玖仟元，及自民國一百年七月八
日起至清償日止按年息百分之五計算之利息。
本判決得假執行。
    事實及理由
一、原告主張：原告於民國98年6月2日遭詐騙集團詐騙，依指示
    於同日存款新台幣（下同）279000元至被告之台灣中小企業
    銀行彰化分行00000000000號帳戶中而受有該款之損害，爰
    依侵權行為損害賠償之法律關係，請求被告賠償原告所受損
    失279,000元等語，並聲明：如主文第一項所示。
二、被告方面：未為任何陳述及聲明。
三、得心證之理由：
（一）查原告上開主張之事實，業據本院以100年度易緝字第27
      號刑事案件認定事實明確，被告在該刑事程序中已坦認犯
      行，對原告主張之事實應無爭執，復有原告提出存款憑條
      1 紙可憑，是原告上開主張，足認為真正。
（二）按因故意或過失，不法侵害他人之權利者，負損害賠償責
      任。故意以背於善良風俗之方法，加損害於他人者亦同，
      民法第184 條定有明文。又按負損害賠償責任者，除法律
      另有規定或契約另有訂定外，應回復他方損害發生前之原
      狀，因回復原狀而應給付金錢者，自損害發生時起，加給
      利息，民法第231 條亦有明文。而損害賠償，除法律另有
      規定或契約另有訂定外，應以填補債權人所受損害及所失
      利益為限，同法第216 條第1 項亦有規定。另按遲延之債
      務，以支付金錢為標的者，債權人得請求依法定利率計算
      之遲延利息；應負利息之債務，其利率未經約定，亦無法
      律可據者，週年利率為5%，亦為民法第233 條第1 項、第
      203條所明定。查本件被告業經刑事判決認定係對原告犯
      幫助詐欺取財罪而判決在案，當屬前開法條中所謂不法侵
      害他人權利之行為人，自應負損害賠償責任。從而，原告
      依據侵權行為法律規定，請求被告賠償其財產上損害279,
      000元及法定遲延利息，於法有據。
四、從而，原告基於侵權行為損害賠償之法律關係，請求被告給
    付279,000元及自起訴狀繕本送達翌日（見起訴狀被告當庭
    簽收日期）即100年7月8日起至清償日止，按年息5%計算之
    利息，為有理由，應予准許。
五、本判決所命被告給付之金額未逾500,000 元，依刑事訴訟法
    第491條第10款準用民事訴訟法第389條第1項第5款之規定，
    應依職權宣告假執行。
六、本件為刑事附帶民事訴訟，依法無庸繳納裁判費，且訴訟程
    序中，兩造並無其他訴訟費用之支出，爰不另為訴訟費用負
    擔之諭知，附此敘明。
據上論斷，本件原告之訴，為有理由，依刑事訴訟法第502 條第
2 項、第491 條第10款，民事訴訟法第389 條第1 項第5 款，判
決如主文。
中    華    民    國   100    年    7     月    14    日
            刑事第六庭      法  官  葛永輝
以上正本證明與原本無異。
如不服本判決應於收受判決後10日內向本院提出上訴書狀，並
應敘述具體理由。其未敘述上訴理由者，應於上訴期間屆滿後
20日內向本院補提理由書(均須按他造當事人之人數附繕本)
「切勿逕送上級法院」。
本判決非對於刑事訴訟之判決有上訴時不得上訴。
中    華    民    國   100    年    7     月    14    日
                            書記官  林盛輝